it: Articoli di ferramenta > Forniture elettriche > Tubi e alloggiamenti > Condotti elettrici: Condotto elettrico flessibile; Condotto elettrico rigido
ko: 철물 > 전원/전기 용품 > 도관/하우징 > 전기도관: 연질 전기도관; 경질 전기도관
es: Bricolaje > Suministros eléctricos > Conductos y carcasas > Conducto eléctrico: Conducto eléctrico flexible; Conducto eléctrico rígido
sl-SI: Gradbena oprema > Napajanje in električna oprema > Vodi in ohišja > Električni vodi: Prilagodljivi električni vodi; Togi električni vodi
cs: Kutilství a řemeslo > Elektroinstalace > Vedení kabelů a kryty > Husí krky: Pružné elektrické vedení; Pevné elektrické vedení
pt-BR: Ferragens > Suprimentos elétricos > Conduítes e compartimentos > Eletrodutos: Conduíte elétrico flexível; Conduíte elétrico rígido
zh-CN: 五金/硬件 > 电动/电气用品 > 导管/外壳 > 电气导管: 柔性电气导管; 刚性电气导管
ru: Оборудование и технические изделия > Системы электроснабжения > Трубы для кабелей и термоусадочные трубки > Трубы для кабелей: Гибкие трубы для кабелей; Жесткие трубы для кабелей
ro-RO: Feronerie > Articole și consumabile de alimentare și electrice > Conducte și carcase > Conducte pentru cabluri electrice: Conducte flexibile pentru cabluri electrice; Conducte rigide pentru cabluri electrice
de: Heimwerkerbedarf > Elektrobedarf > Leitungen & Gehäuse > Kabelkanäle: Flexible Kabelkanäle; Starre Kabelkanäle
el: Υλικά κατασκευών > Παροχή ρεύματος & ηλεκτρικά εξαρτήματα > Αγωγοί & περιβλήματα > Ηλεκτρικός αγωγός: Εύκαμπτοι ηλεκτρικοί αγωγοί; Άκαμπτοι ηλεκτρικοί αγωγοί
sk-SK: Náradie > Dodávka elektrickej energie > Vedenie a kryty > Elektrické vedenie: Flexibilné elektrické vedenie; Odolné elektrické vedenie
pl: Sprzęt > Materiały elektryczne > Osłony i izolacje kabli > Osłony do kabli i przewodów elektrycznych: Elastyczne osłony do przewodów elektrycznych; Sztywne osłony do przewodów elektrycznych
th: ฮาร์ดแวร์ > อุปกรณ์ที่ใช้ไฟฟ้า > ท่อคอนดูทและกล่อง > ท่อคอนดูท: ท่อคอนดูทแบบยืดหยุ่น; ท่อคอนดูทแบบแข็ง
zh-TW: 硬體 > 供電用品 > 電線導管和外殼 > 電線管: 彈性電線管; 硬性電線管
en: Hardware > Power & Electrical Supplies > Conduit & Housings > Electrical Conduit: Flexible Electrical Conduit; Rigid Electrical Conduit
sv: Metallprodukter > Eltillbehör > Ledningar och höljen > Elledningsrör: Flexibel elledning; Styv elledning
lt-LT: Techninė įranga > Elektros reikmenys > Pravadiniai vamzdžiai ir korpusai > Elektros pravadiniai vamzdžiai: Lankstūs elektros pravadiniai vamzdžiai; Standūs elektros pravadiniai vamzdžiai
vi: Phần cứng > Nguồn & Cấp điện > Ống luồn dây điện và hộp điện > Ống luồn dây điện: Ống luồn dây điện mềm; Ống luồn dây điện cứng
pt-PT: Equipamento > Artigos de potência e alimentação elétrica > Condutores e alojamentos > Condutores elétricos: Condutores elétricos flexíveis; Condutores elétricos rígidos
hu: Hardver > Tápellátás és elektromos kellékek > Vezetékek és házak > Elektromos vezetékek: Rugalmas elektromos vezetékek; Merev elektromos vezetékek
hr-HR: Željezarija > Elektroinstalacijska oprema > Vodovi i kućišta > Električni vodovi: Fleksibilni električni vodovi; Kruti električni vodovi
ja: DIY用品 > 電力供給装置 > コンジット・ハウジング > 電線管: フレキシブル電線管; リジッド電線管
fr: Quincaillerie > Accessoires électriques > Tuyaux et gaines > Gaine électrique: Conduit électrique flexible; Conduit électrique rigide
da: Isenkram > Eludstyr > Ledninger og huse > Ledningsrør: Fleksible ledningsrør; Stive ledningsrør
nb: Maskinvare > Strøm- og elektrisk utstyr > Ledninger og hus > Elektrisk ledning: Fleksibel elektrisk ledning; Fast elektrisk ledning
fi: Rakentaminen > Teholähteet ja sähkötarvikkeet > Sähköputket ja kotelot > Sähköputkitus: Joustavat sähköputket; Jäykät sähköputket
tr: Hırdavat > Elektrik Sarf Malzemeleri > Oluk ve Muhafazalar > Kablo Kanalı: Esnek Kablo Kanalı; Sert Kablo Kanalı
bg-BG: Железария > Захранване и електрически консумативи > Тръби за кабели и корпуси > Тръби за кабели: Гъвкави тръби за кабели; Твърди тръби за кабели
nl: Bouwmaterialen > Energie- en elektriciteitsbenodigdheden > Leidingen en dozen > Elektriciteitsleidingen: Flexibele elektriciteitsleidingen; Starre elektriciteitsleidingen